【裁判字號】    98,訴,4067
【裁判日期】    981231
【裁判案由】    毒品危害防制條例
【裁判全文】
臺灣板橋地方法院刑事判決              98年度訴字第4067號
公  訴  人  臺灣板橋地方法院檢察署檢察官
被      告  甲○○
                    （現另案在臺灣臺北看守所羈押中）
上列被告因違反毒品危害防制條例案件，經檢察官提起公訴（98
年度毒偵字第6745號），本院依簡式審判程序審理後，判決如下
：
    主    文
甲○○施用第一級毒品，累犯，處有期徒刑拾月，扣案如附表一
編號一、二所示之第一級毒品海洛因（含香菸貳支），均沒收銷
燬之，扣案如附表二編號一、三所示之物品，均沒收之；又施用
第二級毒品，累犯，處有期徒刑陸月，扣案如附表一編號三所示
之第二級毒品甲基安非他命，沒收銷燬之，扣案如附表二編號二
、三所示之物品，均沒收之。應執行有期徒刑壹年貳月，扣案如
附表一編號一至三所示之第一級毒品海洛因（含香菸貳支）及第
二級毒品甲基安非他命，均沒收銷燬之，扣案如附表二編號一至
三所示之物品，均沒收之。
    事    實
一、甲○○前因施用毒品案件，經本院以89年度毒聲字第2565號
    裁定送觀察、勒戒，經觀察、勒戒後，因認無繼續施用毒品
    之傾向，於民國89年5 月2 日執行完畢釋放出臺灣臺北看守
    所附設勒戒所，並由臺灣板橋地方法院檢察署檢察官以88年
    度毒偵字第1193號、89年度毒偵字第3336號為不起訴處分確
    定，惟其於前開觀察、勒戒執行完畢釋放後5 年內，復因施
    用第二級毒品，經本院以90年度易字第2140號判決判處有期
    徒刑4 月確定（已於92年1 月25日縮刑期滿，於本案尚不構
    成累犯）。另甲○○因贓物、妨害公務、妨害自由、施用第
    一級毒品、施用第二級毒品等案件，分別經法院判決判處有
    期徒刑5 月、5 月、4 月、3 月、10月、6 月確定，嗣前開
    刑期均經本院以96年度聲減字第4552號裁定予以減刑，並與
    其因竊盜案件經法院判決判處不得減刑之有期徒刑2 年2 月
    ，合併定其應執行有期徒刑3 年4 月確定，而於98年1 月21
    日縮短刑期假釋出監並付保護管束，甫於98年4 月22日保護
    管束期滿，假釋未經撤銷而視為執行完畢（於本案構成累犯
    ）。
二、詎甲○○仍不知悔改，於98年9 月10日中午某時許，在臺北
    縣新莊市○○路○ 段116 巷16號2 樓住處內，先基於施用第
    二級毒品之犯意，持分裝勺將第二級毒品甲基安非他命放置
    在玻璃球吸食器內，再以點火燒烤吸食煙霧之方式，施用甲
    基安非他命1 次後，另基於施用第一級毒品之犯意，持分裝
    勺將第一級海洛因摻入香菸內，再以點燃吸食之方式，施用
    海洛因1 次。嗣於同日晚間8 時30分許，為警在臺北縣土城
    市○○街與廣興街口處查獲甲○○，並當場扣得其所有如附
    表一編號一至三所示之海洛因（含香菸2 支）、甲基安非他
    命，及如附表二編號一、三所示供其施用海洛因所用之物品
    ；如附表二編號二、三所示供其施用甲基安非他命所用之物
    品。
三、案經臺北縣政府警察局土城分局移請臺灣板橋地方法院檢察
    署檢察官偵查後提起公訴。
    理    由
一、本案被告甲○○所犯均係死刑、無期徒刑、最輕本刑為3 年
    以上有期徒刑以外之罪，其於準備程序中就被訴事實皆為有
    罪之陳述，經本院告知簡式審判程序之旨，並聽取公訴人、
    被告之意見後，經合議庭裁定由受命法官獨任進行簡式審判
    程序審理，合先敘明。
二、上揭犯罪事實，業據被告甲○○於檢察官訊問及本院審理時
    均坦承不諱，並有搜索扣押筆錄暨扣押物品目錄表1 份及照
    片13張附卷可憑，而其於98年9 月10日為警查獲後，經採集
    尿液送台灣檢驗科技股份有限公司囑託鑑定結果，確呈嗎啡
    （按海洛因經施用進入人體後，係水解還原成嗎啡，再代謝
    排出體外，業據行政院衛生署藥物食品檢驗局以73藥檢壹字
    第030221號函文說明綦詳，而為本院辦理施用第一級毒品案
    件職務上所已知）及甲基安非他命之陽性反應，有該公司98
    年9 月30日濫用藥物檢驗報告1 份在卷可稽，而當日為警扣
    案之粉末及碎塊狀檢品5 包（合計淨重1.98公克），經送法
    務部調查局濫用藥物實驗室鑑定結果，均含海洛因成分，另
    扣案之白色結晶2 包（原合計淨重1.8240公克、合計驗餘淨
    重1.8238公克），經送交通部民用航空局航空醫務中心鑑定
    結果，檢出甲基安非他命成分；扣案香菸2 支（合計驗餘淨
    重1.8176公克），亦經送前開航空醫務中心鑑定結果，則檢
    出海洛因成分，同分別有如附表一編號一至三所示之鑑定報
    告附卷可稽，均足以佐證被告自白與事實相符，堪以採信。
    再被告前因施用毒品案件，經本院以89年度毒聲字第2565號
    裁定送觀察、勒戒，經觀察、勒戒後，因認無繼續施用毒品
    之傾向，於89年5 月2 日執行完畢釋放出臺灣臺北看守所附
    設勒戒所，並由臺灣板橋地方法院檢察署檢察官以88年度毒
    偵字第1193號、89年度毒偵字第3336號為不起訴處分確定，
    惟其於前開觀察、勒戒執行完畢釋放後5 年內，復因施用第
    二級毒品，經本院以90年度易字第2140號判決判處有期徒刑
    4 月確定等情，有本院前開判決書及臺灣高等法院被告前案
    紀錄表各1 份附卷可稽，足徵被告於觀察、勒戒執行完畢後
    5 年內，已因施用第二級毒品經法院判處罪刑後，始進而再
    為本案施用第一級、第二級毒品犯行之事證明確，已非屬毒
    品危害防制條例第20、23條所定之「初犯」或「5 年後再犯
    」情形（最高法院95年度第7 次刑事庭會議紀錄參照），自
    應依法論科。
三、按海洛因、甲基安非他命分別屬毒品危害防制條例第2 條第
    2 項第1 款、第2 款規定之第一級、第二級毒品，是核被告
    甲○○所為，係犯毒品危害防制條例第10條第1 項、第2 項
    之施用第一級、第二級毒品罪。被告為施用海洛因、甲基安
    非他命而持有海洛因、甲基安非他命之低度行為，各為其施
    用第一級、第二級毒品之高度行為所吸收，均不另論罪。查
    被告前因贓物、妨害公務、妨害自由、施用第一級毒品、施
    用第二級毒品等案件，分別經法院判決判處有期徒刑5 月、
    5 月、4 月、3 月、10月、6 月確定，嗣前開刑期均經本院
    以96年度聲減字第4552號裁定予以減刑，並與其因竊盜案件
    經法院判決判處不得減刑之有期徒刑2 年2 月，合併定其應
    執行有期徒刑3 年4 月確定，而於98年1 月21日縮短刑期假
    釋出監並付保護管束，甫於98年4 月22日保護管束期滿，假
    釋未經撤銷而視為執行完畢，有前開臺灣高等法院被告前案
    紀錄表在卷足徵，其於有期徒刑執行完畢5 年內故意再犯本
    案有期徒刑以上之前開二罪，依刑法第47條第1 項規定皆成
    立累犯，並均應加重其刑。再被告所犯上開施用第一級、第
    二級毒品二罪，犯意各別，行為互殊，應予分論併罰。爰審
    酌被告前已有因施用第一級、第二級毒品經法院判處罪刑之
    前科紀錄，竟猶不思尋求正當之身心發展，再先後施用足以
    導致精神異常，甚至造成生命危險之甲基安非他命、海洛因
    ，戕害一己之身心健康，對社會治安可能之危害程度非微，
    惟其於犯後尚知坦認全部犯行等一切情狀，分別量處如主文
    所示之刑，並定其應執行之刑，以資懲儆。
四、末查，扣案如附表一編號一、二所示之海洛因，均係屬查獲
    之第一級毒品；扣案如附表一編號三所示之甲基安非他命，
    則屬查獲之第二級毒品，均應依毒品危害防制條例第18條第
    1 項前段規定，諭知沒收銷燬（因檢驗需要而經取用滅失之
    部分，則不再宣告沒收銷燬，另就編號二部分，因已無法將
    海洛因成分與香菸單獨析離，故應將香菸2 支一併沒收銷燬
    ）。至扣案如附表二編號一、三所示之物品，係供被告甲○
    ○施用海洛因所用之物品；如附表二編號二、三所示之物品
    ，則係供被告施用甲基安非他命所用之物品（附表二編號一
    、二所示之包裝袋，係分別用於防止海洛因或甲基安非他命
    裸露、潮濕，便於攜帶施用，且仍得與毒品成分析離秤重，
    自難依前開毒品危害防制條例規定併予宣告沒收銷燬），且
    均屬被告所有之物，業據被告陳明在卷，爰均依刑法第38條
    第1 項第2 款規定，分別於被告各宣告刑及所定應執行刑後
    ，皆併予宣告沒收之。
據上論斷，應依刑事訴訟法第273 條之1 第1 項、第299 條第1
項前段，毒品危害防制條例第10條、第18條第1 項前段，刑法第
11條前段、第47條第1 項、第38條第1 項第2 款、第51條第5 款
、第9 款，判決如主文。
本案經檢察官馮君傑到庭執行職務。
中    華    民    國    98    年    12    月    31    日
                  刑事第十七庭  法  官  張 兆 光
上列正本證明與原本無異。
如不服本判決，應於判決送達後10日內敘明上訴理由，向本院提
出上訴狀 (應附繕本) ，上訴於臺灣高等法院。其未敘述上訴理
由者，應於上訴期間屆滿後20日內向本院補提理由書「切勿逕送
上級法院」。
                                書記官  曹 秋 冬
中    華    民    國    98    年    12    月    31    日
附錄本案論罪科刑法條：
毒品危害防制條例第10條
施用第一級毒品者，處6 月以上5 年以下有期徒刑。
施用第二級毒品者，處3 年以下有期徒刑。
附表一：
┌──┬──────────────┬───────────┐
│編號│扣案毒品                    │鑑定報告              │
├──┼──────────────┼───────────┤
│一  │第一級毒品海洛因合計淨重壹點│法務部調查局濫用藥物實│
│    │玖捌公克                    │驗室98年10月12日調科壹│
│    │                            │字第09823028040 號鑑定│
│    │                            │書                    │
├──┼──────────────┼───────────┤
│二  │香菸貳支內含有之第一級毒品海│交通部民用航空局航空醫│
│    │洛因成分（合計驗餘淨重壹點捌│務中心98年10月19日航藥│
│    │壹柒陸公克，尚無法將海洛因成│鑑字第0985225 號毒品鑑│
│    │分與香菸單獨析離）          │定書                  │
├──┼──────────────┼───────────┤
│三  │第二級毒品甲基安非他命合計驗│交通部民用航空局航空醫│
│    │餘淨重壹點捌貳捌公克（原合│務中心98年10月19日航藥│
│    │計淨重壹點捌貳肆零公克）    │鑑字第0985226 號毒品鑑│
│    │                            │定書                  │
└──┴──────────────┴───────────┘
附表二：
┌──┬───────────────────┐
│編號│扣案物品                              │
├──┼───────────────────┤
│一  │包裹附表一編號一第一級毒品之包裝袋伍個│
├──┼───────────────────┤
│二  │包裹附表一編號三第二級毒品之包裝袋貳個│
├──┼───────────────────┤
│三  │分裝勺貳支                            │
└──┴───────────────────┘


司法院資訊處製作；財團法人民間司法改革基金會備份。
